{
    "to be": {
        "declarative": {
            "affirmative": {
                "infinitive": {
                    "en": "to be",
                    "fi": "olla",
                    "nl": "zijn"
                },
                "present tense": {
                    "singular": {
                        "first person": {
                            "en": "I am|I'm",
                            "fi": "minä olen|olen",
                            "nl": "ik ben"
                        },
                        "second person": {
                            "en": "you are|you're;singular",
                            "fi": "sinä olet|olet",
                            "nl": "jij bent|je bent"
                        },
                        "third person": {
                            "fi": "hän on",
                            "female": {
                                "en": "she is|she's",
                                "nl": "zij is|ze is"
                            },
                            "male": {
                                "en": "he is|he's",
                                "nl": "hij is"
                            }
                        }
                    },
                    "plural": {
                        "first person": {
                            "en": "we are|we're",
                            "fi": "me olemme|olemme",
                            "nl": "wij zijn|we zijn"
                        },
                        "second person": {
                            "en": "you are|you're;plural",
                            "fi": "te olette|olette",
                            "nl": "jullie zijn"
                        },
                        "third person": {
                            "en": "they are|they're",
                            "fi": "he ovat",
                            "nl": "zij zijn|ze zijn"
                        }
                    }
                },
                "past tense": {
                    "singular": {
                        "first person": {
                            "en": "I was",
                            "fi": "minä olin|olin",
                            "nl": "ik was"
                        },
                        "second person": {
                            "en": "you were;singular",
                            "fi": "sinä olit|olit",
                            "nl": "jij was|je was"
                        },
                        "third person": {
                            "fi": "hän oli",
                            "female": {
                                "en": "she was",
                                "nl": "zij was|ze was"
                            },
                            "male": {
                                "en": "he was",
                                "nl": "hij was"
                            }
                        }
                    },
                    "plural": {
                        "first person": {
                            "en": "we were",
                            "fi": "me olimme|olimme",
                            "nl": "wij waren|we waren"
                        },
                        "second person": {
                            "en": "you were;plural",
                            "fi": "te olitte|olitte",
                            "nl": "jullie waren"
                        },
                        "third person": {
                            "en": "they were",
                            "fi": "he olivat",
                            "nl": "zij waren|ze waren"
                        }
                    }
                }
            },
            "negative": {
                "present tense": {
                    "singular": {
                        "first person": {
                            "en": "I am not|I'm not",
                            "fi": "minä en ole|en ole",
                            "nl": [
                                "ik ben niet",
                                "ik ben geen"
                            ]
                        },
                        "second person": {
                            "en": "you are not|you're not;singular",
                            "fi": "sinä et ole|et ole",
                            "nl": [
                                "jij bent niet|je bent niet",
                                "jij bent geen|je bent geen"
                            ]
                        },
                        "third person": {
                            "fi": "hän ei ole",
                            "female": {
                                "en": "she is not|she's not|she isn't",
                                "nl": [
                                    "zij is niet|ze is niet",
                                    "zij is geen|ze is geen"
                                ]
                            },
                            "male": {
                                "en": "he is not|he's not|he isn't",
                                "nl": [
                                    "hij is niet",
                                    "hij is geen"
                                ]
                            }
                        }
                    },
                    "plural": {
                        "first person": {
                            "en": "we are not|we're not|we aren't",
                            "fi": "me emme ole|emme ole",
                            "nl": [
                                "wij zijn niet|we zijn niet",
                                "wij zijn geen|we zijn geen"
                            ]
                        },
                        "second person": {
                            "en": "you are not|you're not|you aren't;plural",
                            "fi": "te ette ole|ette ole",
                            "nl": [
                                "jullie zijn niet",
                                "jullie zijn geen"
                            ]
                        },
                        "third person": {
                            "en": "they are not|they're not|they aren't",
                            "fi": "he eivät ole",
                            "nl": [
                                "zij zijn niet|ze zijn niet",
                                "zij zijn geen|ze zijn geen"
                            ]
                        }
                    }
                },
                "past tense": {
                    "singular": {
                        "first person": {
                            "en": "I was not|I wasn't",
                            "fi": "minä en ollut|en ollut",
                            "nl": [
                                "ik was niet",
                                "ik was geen"
                            ]
                        },
                        "second person": {
                            "en": "you were not|you weren't;singular",
                            "fi": "sinä et ollut|et ollut",
                            "nl": [
                                "jij was niet|je was niet",
                                "jij was geen|je was geen"
                            ]
                        },
                        "third person": {
                            "fi": "hän ei ollut",
                            "female": {
                                "en": "she was not|she wasn't",
                                "nl": [
                                    "zij was niet|ze was niet",
                                    "zij was geen|ze was geen"
                                ]
                            },
                            "male": {
                                "en": "he was not|he wasn't",
                                "nl": [
                                    "hij was niet",
                                    "hij was geen"
                                ]
                            }
                        }
                    },
                    "plural": {
                        "first person": {
                            "en": "we were not|we weren't",
                            "fi": "me emme olleet|emme olleet",
                            "nl": [
                                "wij waren niet|we waren niet",
                                "wij waren geen|we waren geen"
                            ]
                        },
                        "second person": {
                            "en": "you were not|you weren't;plural",
                            "fi": "te ette olleet|ette olleet",
                            "nl": [
                                "jullie waren niet",
                                "jullie waren geen"
                            ]
                        },
                        "third person": {
                            "en": "they were not|they weren't",
                            "fi": "he eivät olleet",
                            "nl": [
                                "zij waren niet|ze waren niet",
                                "zij waren geen|ze waren geen"
                            ]
                        }
                    }
                }
            }
        },
        "interrogative": {
            "affirmative": {
                "present tense": {
                    "singular": {
                        "first person": {
                            "en": "am I?",
                            "fi": "olenko minä?|olenko?",
                            "nl": "ben ik?"
                        },
                        "second person": {
                            "en": "are you?;singular",
                            "fi": "oletko sinä?|oletko?",
                            "nl": "ben jij?|ben je?"
                        },
                        "third person": {
                            "fi": "onko hän?",
                            "female": {
                                "en": "is she?",
                                "nl": "is zij?|is ze?"
                            },
                            "male": {
                                "en": "is he?",
                                "nl": "is hij?"
                            }
                        }
                    },
                    "plural": {
                        "first person": {
                            "en": "are we?",
                            "fi": "olemmeko me?|olemmeko?",
                            "nl": "zijn wij?|zijn we?"
                        },
                        "second person": {
                            "en": "are you?;plural",
                            "fi": "oletteko te?|oletteko?",
                            "nl": "zijn jullie?"
                        },
                        "third person": {
                            "en": "are they?",
                            "fi": "ovatko he?",
                            "nl": "zijn zij?|zijn ze?"
                        }
                    }
                },
                "past tense": {
                    "singular": {
                        "first person": {
                            "en": "was I?",
                            "fi": "olinko minä?|olinko?",
                            "nl": "was ik?"
                        },
                        "second person": {
                            "en": "were you?;singular",
                            "fi": "olitko sinä?|olitko?",
                            "nl": "was jij?|was je?"
                        },
                        "third person": {
                            "fi": "oliko hän?",
                            "female": {
                                "en": "was she?",
                                "nl": "was zij?|was ze?"
                            },
                            "male": {
                                "en": "was he?",
                                "nl": "was hij?"
                            }
                        }
                    },
                    "plural": {
                        "first person": {
                            "en": "were we?",
                            "fi": "olimmeko me?|olimmeko?",
                            "nl": "waren wij?|waren we?"
                        },
                        "second person": {
                            "en": "were you?;plural",
                            "fi": "olitteko te?|olitteko?",
                            "nl": "waren jullie?"
                        },
                        "third person": {
                            "en": "were they?",
                            "fi": "olivatko he?",
                            "nl": "waren zij?|waren ze?"
                        }
                    }
                }
            },
            "negative": {
                "present tense": {
                    "singular": {
                        "first person": {
                            "en": "am I not?",
                            "fi": "enkö minä ole?|enkö ole?",
                            "nl": [
                                "ben ik niet?",
                                "ben ik geen?"
                            ]
                        },
                        "second person": {
                            "en": "are you not?;singular",
                            "fi": "etkö sinä ole?|etkö ole?",
                            "nl": [
                                "ben jij niet?|ben je niet?",
                                "ben jij geen?|ben je geen?"
                            ]
                        },
                        "third person": {
                            "fi": "eikö hän ole?",
                            "female": {
                                "en": "is she not?",
                                "nl": [
                                    "is zij niet?|is ze niet?",
                                    "is zij geen?|is ze geen?"
                                ]
                            },
                            "male": {
                                "en": "is he not?",
                                "nl": [
                                    "is hij niet?",
                                    "is hij geen?"
                                ]
                            }
                        }
                    },
                    "plural": {
                        "first person": {
                            "en": "are we not?",
                            "fi": "emmekö me ole?|emmokö ole?",
                            "nl": [
                                "zijn wij niet?|zijn we niet?",
                                "zijn we geen?|zijn we geen?"
                            ]
                        },
                        "second person": {
                            "en": "are you not?;plural",
                            "fi": "ettekö te ole?|ettekö ole?",
                            "nl": [
                                "zijn jullie niet?",
                                "zijn jullie geen?"
                            ]
                        },
                        "third person": {
                            "en": "are they not?",
                            "fi": "eivätkö he ole?",
                            "nl": [
                                "zijn zij niet?|zijn ze niet?",
                                "zijn zij geen?|zijn ze geen?"
                            ]
                        }
                    }
                },
                "past tense": {
                    "singular": {
                        "first person": {
                            "en": "was I not?|wasn't I",
                            "fi": "enkö minä ole?|enkö ole?",
                            "nl": [
                                "was ik niet?",
                                "was ik geen?"
                            ]
                        },
                        "second person": {
                            "en": "were you not?|weren't you?;singular",
                            "fi": "etkö sinä ollut?|etkö ollut?",
                            "nl": [
                                "was jij niet?|was je niet?",
                                "was jij geen?|was je geen?"
                            ]
                        },
                        "third person": {
                            "fi": "eikö hän ollut?",
                            "female": {
                                "en": "was she not?|wasn't she?",
                                "nl": [
                                    "was zij niet?|was ze niet?",
                                    "was zij geen?|was ze geen?"
                                ]
                            },
                            "male": {
                                "en": "was he not?",
                                "nl": [
                                    "was hij niet?",
                                    "was hij geen?"
                                ]
                            }
                        }
                    },
                    "plural": {
                        "first person": {
                            "en": "were we not?|weren't we?",
                            "fi": "emmekö me olleet?|emmokö olleet?",
                            "nl": [
                                "waren wij niet?|waren we niet?",
                                "waren we geen?|waren we geen?"
                            ]
                        },
                        "second person": {
                            "en": "were you not?|weren't you?;plural",
                            "fi": "ettekö te olleet?|ettekö olleet?",
                            "nl": [
                                "waren jullie niet?",
                                "waren jullie geen?"
                            ]
                        },
                        "third person": {
                            "en": "were they not?|weren't they?",
                            "fi": "eivätkö he olleet?",
                            "nl": [
                                "waren zij niet?|waren ze niet?",
                                "waren zij geen?|waren ze geen?"
                            ]
                        }
                    }
                }
            }
        }
    },
    "to have": {
        "declarative": {
            "affirmative": {
                "infinitive": {
                    "en": "to have",
                    "fi": "olla;omistaa",
                    "nl": "hebben"
                },
                "present tense": {
                    "singular": {
                        "first person": {
                            "en": "I have|I've",
                            "fi": "minulla on",
                            "nl": "ik heb"
                        },
                        "second person": {
                            "en": "you have|you've;singular",
                            "fi": "sinulla on",
                            "nl": "jij hebt|je hebt"
                        },
                        "third person": {
                            "fi": "hänellä on",
                            "female": {
                                "en": "she has|she's",
                                "nl": "zij heeft|ze heeft"
                            },
                            "male": {
                                "en": "he has|he's",
                                "nl": "hij heeft"
                            }
                        }
                    },
                    "plural": {
                        "first person": {
                            "en": "we have|we've",
                            "fi": "meillä on",
                            "nl": "wij hebben|we hebben"
                        },
                        "second person": {
                            "en": "you have|you've;plural",
                            "fi": "teillä on",
                            "nl": "jullie hebben"
                        },
                        "third person": {
                            "en": "they have|they've",
                            "fi": "heillä on",
                            "nl": "zij hebben|ze hebben"
                        }
                    }
                },
                "past tense": {
                    "singular": {
                        "first person": {
                            "en": "I had",
                            "fi": "minulla oli",
                            "nl": "ik had"
                        },
                        "second person": {
                            "en": "you had;singular",
                            "fi": "sinulla oli",
                            "nl": "jij had|je had"
                        },
                        "third person": {
                            "fi": "hänellä oli",
                            "female": {
                                "en": "she had",
                                "nl": "zij had|ze had"
                            },
                            "male": {
                                "en": "he had",
                                "nl": "hij had"
                            }
                        }
                    },
                    "plural": {
                        "first person": {
                            "en": "we had",
                            "fi": "meillä oli",
                            "nl": "wij hadden|we hadden"
                        },
                        "second person": {
                            "en": "you had;plural",
                            "fi": "teillä oli",
                            "nl": "jullie hadden"
                        },
                        "third person": {
                            "en": "they had",
                            "fi": "heillä oli",
                            "nl": "zij hadden|ze hadden"
                        }
                    }
                }
            },
            "negative": {
                "present tense": {
                    "singular": {
                        "first person": {
                            "en": "I have not|I've not|I haven't",
                            "fi": "minulla ei ole",
                            "nl": [
                                "ik heb niet",
                                "ik heb geen"
                            ]
                        },
                        "second person": {
                            "en": "you have not|you've not|you haven't;singular",
                            "fi": "sinulla ei ole",
                            "nl": [
                                "jij hebt niet|je hebt niet",
                                "jij hebt geen|je hebt geen"
                            ]
                        },
                        "third person": {
                            "fi": "hänellä ei ole",
                            "female": {
                                "en": "she has not|she's not|she hasn't",
                                "nl": [
                                    "zij heeft niet|ze heeft niet",
                                    "zij heeft geen|ze heeft geen"
                                ]
                            },
                            "male": {
                                "en": "he has not|he's not|he hasn't",
                                "nl": [
                                    "hij heeft niet",
                                    "hij heeft geen"
                                ]
                            }
                        }
                    },
                    "plural": {
                        "first person": {
                            "en": "we have not|we've not|we haven't",
                            "fi": "meillä ei ole",
                            "nl": [
                                "wij hebben niet|we hebben niet",
                                "wij hebben geen|we hebben geen"
                            ]
                        },
                        "second person": {
                            "en": "you have not|you've not|you haven't;plural",
                            "fi": "teillä ei ole",
                            "nl": [
                                "jullie hebben niet",
                                "jullie hebben geen"
                            ]
                        },
                        "third person": {
                            "en": "they have not|they've not|they haven't",
                            "fi": "heillä ei ole",
                            "nl": [
                                "zij hebben niet|ze hebben niet",
                                "zij hebben geen|ze hebben geen"
                            ]
                        }
                    }
                },
                "past tense": {
                    "singular": {
                        "first person": {
                            "en": "I had not|I hadn't",
                            "fi": "minulla ei ollut",
                            "nl": [
                                "ik had niet",
                                "ik had geen"
                            ]
                        },
                        "second person": {
                            "en": "you had not|you hadn't;singular",
                            "fi": "sinulla ei ollut",
                            "nl": [
                                "jij had niet|je had niet",
                                "jij had geen|je had geen"
                            ]
                        },
                        "third person": {
                            "fi": "hänellä ei ollut",
                            "female": {
                                "en": "she had|she hadn't",
                                "nl": [
                                    "zij had niet|ze had niet",
                                    "zij had geen|ze had geen"
                                ]
                            },
                            "male": {
                                "en": "he had not|he hadn't",
                                "nl": [
                                    "hij had niet",
                                    "hij had geen"
                                ]
                            }
                        }
                    },
                    "plural": {
                        "first person": {
                            "en": "we had not|we hadn't",
                            "fi": "meillä ei ollut",
                            "nl": [
                                "wij hadden niet|we hadden niet",
                                "wij hadden geen|we hadden geen"
                            ]
                        },
                        "second person": {
                            "en": "you had not|you hadn't;plural",
                            "fi": "teillä ei ollut",
                            "nl": [
                                "jullie hadden niet",
                                "jullie hadden geen"
                            ]
                        },
                        "third person": {
                            "en": "they had not|they hadn't",
                            "fi": "heillä ei ollut",
                            "nl": [
                                "zij hadden niet|ze hadden niet",
                                "zij hadden geen|ze hadden geen"
                            ]
                        }
                    }
                }
            }
        },
        "interrogative": {
            "affirmative": {
                "present tense": {
                    "singular": {
                        "first person": {
                            "en": [
                                "have I got?",
                                "do I have?"
                            ],
                            "fi": "onko minulla?",
                            "nl": "heb ik?"
                        },
                        "second person": {
                            "en": [
                                "have you got?;singular",
                                "do you have?;singular"
                            ],
                            "fi": "onko sinulla?",
                            "nl": "heb jij?|heb je?"
                        },
                        "third person": {
                            "fi": "onko hänellä?",
                            "female": {
                                "en": [
                                    "has she got?",
                                    "does she have?"
                                ],
                                "nl": "heeft zij?|heeft ze?"
                            },
                            "male": {
                                "en": [
                                    "has he got?",
                                    "does he have?"
                                ],
                                "nl": "heeft hij?"
                            }
                        }
                    },
                    "plural": {
                        "first person": {
                            "en": [
                                "have we got?",
                                "do we have?"
                            ],
                            "fi": "onko meillä?",
                            "nl": "hebben wij?|hebben we?"
                        },
                        "second person": {
                            "en": [
                                "have you got?;plural",
                                "do you have?;plural"
                            ],
                            "fi": "onko teillä?",
                            "nl": "hebben jullie?"
                        },
                        "third person": {
                            "en": [
                                "have they got?",
                                "do they have?"
                            ],
                            "fi": "onko heillä?",
                            "nl": "hebben zij?|hebben ze?"
                        }
                    }
                },
                "past tense": {
                    "singular": {
                        "first person": {
                            "en": "did I have?",
                            "fi": "oliko minulla?",
                            "nl": "had ik?"
                        },
                        "second person": {
                            "en": "did you have?;singular",
                            "fi": "oliko sinulla?",
                            "nl": "had jij?|had je?"
                        },
                        "third person": {
                            "fi": "oliko hänellä?",
                            "female": {
                                "en": "did she have?",
                                "nl": "had zij?|had ze?"
                            },
                            "male": {
                                "en": "did he have?",
                                "nl": "had hij?"
                            }
                        }
                    },
                    "plural": {
                        "first person": {
                            "en": "did we have?",
                            "fi": "oliko meillä?",
                            "nl": "hadden wij?|hadden we?"
                        },
                        "second person": {
                            "en": "did you have?;plural",
                            "fi": "oliko teillä?",
                            "nl": "hadden jullie?"
                        },
                        "third person": {
                            "en": "did they have?",
                            "fi": "oliko heillä?",
                            "nl": "hadden zij?|hadden ze?"
                        }
                    }
                }
            },
            "negative": {
                "present tense": {
                    "singular": {
                        "first person": {
                            "en": [
                                "have I not got?|haven't I got?",
                                "do I not have?|don't I have?"
                            ],
                            "fi": "eikö minulla ole?",
                            "nl": [
                                "heb ik niet?",
                                "heb ik geen?"
                            ]
                        },
                        "second person": {
                            "en": [
                                "have you not got?|haven't you got;singular",
                                "do you not have?|don't you have?;singular"
                            ],
                            "fi": "eikö sinulla ole?",
                            "nl": [
                                "heb jij niet?|heb je niet?",
                                "heb jij geen?|heb je geen?"
                            ]
                        },
                        "third person": {
                            "fi": "eikö hänellä ole",
                            "female": {
                                "en": [
                                    "has she not got?|hasn't she got?",
                                    "does she not have?|doesn't she have?"
                                ],
                                "nl": [
                                    "heeft zij niet?|heeft ze niet?",
                                    "heeft zij geen?|heeft ze geen?"
                                ]
                            },
                            "male": {
                                "en": [
                                    "has he not got?|hasn't he got?",
                                    "does he not have?|doesn't he have?"
                                ],
                                "nl": [
                                    "heeft hij niet?",
                                    "heeft hij geen?"
                                ]
                            }
                        }
                    },
                    "plural": {
                        "first person": {
                            "en": [
                                "have we not got?|haven't we got?",
                                "do we not have?|don't we have?"
                            ],
                            "fi": "eikö meillä ole?",
                            "nl": [
                                "hebben wij niet?|hebben we niet?",
                                "hebben wij geen?|hebben we geen?"
                            ]
                        },
                        "second person": {
                            "en": [
                                "have you not got?|haven't you got;plural",
                                "do you not have?|don't you have?;plural"
                            ],
                            "fi": "eikö teillä ole?",
                            "nl": [
                                "hebben jullie niet?",
                                "hebben jullie geen?"
                            ]
                        },
                        "third person": {
                            "en": [
                                "have they not got?|haven't they got",
                                "do they not have?|don't they have?"
                            ],
                            "fi": "eikö heillä ole?",
                            "nl": [
                                "hebben zij niet?|hebben ze niet?",
                                "hebben zij geen?|hebben ze geen?"
                            ]
                        }
                    }
                },
                "past tense": {
                    "singular": {
                        "first person": {
                            "en": "did I not have?|didn't I have?",
                            "fi": "eikö minulla ollut?",
                            "nl": [
                                "had ik niet?",
                                "had ik geen?"
                            ]
                        },
                        "second person": {
                            "en": "did you not have?|didn't you have?;singular",
                            "fi": "eikö sinulla ollut?",
                            "nl": [
                                "had jij niet?|had je niet?",
                                "had jij geen?|had je geen?"
                            ]
                        },
                        "third person": {
                            "fi": "eikö hänellä ollut?",
                            "female": {
                                "en": "did she not have?|didn't she have?",
                                "nl": [
                                    "had zij niet?|had ze niet?",
                                    "had zij geen?|had ze geen?"
                                ]
                            },
                            "male": {
                                "en": "did he not have?|didn't he have?",
                                "nl": [
                                    "had hij niet?",
                                    "had hij geen?"
                                ]
                            }
                        }
                    },
                    "plural": {
                        "first person": {
                            "en": "did we not have?|didn't we have?",
                            "fi": "eikö meillä ollut?",
                            "nl": [
                                "hadden wij niet?|hadden we niet?",
                                "hadden wij geen?|hadden we geen?"
                            ]
                        },
                        "second person": {
                            "en": "did you not have?|didn't you have?;plural",
                            "fi": "eikö teillä ollut?",
                            "nl": [
                                "hadden jullie niet?",
                                "hadden jullie geen?"
                            ]
                        },
                        "third person": {
                            "en": "did they not have?|didn't they have?",
                            "fi": "eikö heillä ollut?",
                            "nl": [
                                "hadden zij niet?|hadden ze niet?",
                                "hadden zij geen?|hadden ze geen?"
                            ]
                        }
                    }
                }
            }
        }
    },
    "to paint": {
        "infinitive": {
            "en": "to paint",
            "fi": "maalata",
            "nl": "schilderen"
        },
        "present tense": {
            "singular": {
                "first person": {
                    "en": "I paint",
                    "fi": "minä maalaan|maalaan",
                    "nl": "ik schilder"
                },
                "second person": {
                    "en": "you paint;singular",
                    "fi": "sinä maalaat|maalaat",
                    "nl": "jij schildert|je schildert"
                },
                "third person": {
                    "fi": "hän maalaa",
                    "female": {
                        "en": "she paints",
                        "nl": "zij schildert|ze schildert"
                    },
                    "male": {
                        "en": "he paints",
                        "nl": "hij schildert"
                    }
                }
            },
            "plural": {
                "first person": {
                    "en": "we paint",
                    "fi": "me maalaamme|maalaamme",
                    "nl": "wij schilderen|we schilderen"
                },
                "second person": {
                    "en": "you paint;plural",
                    "fi": "te maalaatte|maalaatte",
                    "nl": "jullie schilderen"
                },
                "third person": {
                    "en": "they paint",
                    "fi": "he maalaavat",
                    "nl": "zij schilderen|ze schilderen"
                }
            }
        },
        "past tense": {
            "singular": {
                "first person": {
                    "en": "I painted",
                    "fi": "minä maalasin|maalasin",
                    "nl": "ik schilderde"
                },
                "second person": {
                    "en": "you painted;singular",
                    "fi": "sinä maalasit|maalasit",
                    "nl": "jij schilderde|je schilderde"
                },
                "third person": {
                    "fi": "hän maalasi",
                    "female": {
                        "en": "she painted",
                        "nl": "zij schilderde|ze schilderde"
                    },
                    "male": {
                        "en": "he painted",
                        "nl": "hij schilderde"
                    }
                }
            },
            "plural": {
                "first person": {
                    "en": "we painted",
                    "fi": "me maalasimme|maalasimme",
                    "nl": "wij schilderden|we schilderden"
                },
                "second person": {
                    "en": "you painted;plural",
                    "fi": "te maalasitte|maalasitte",
                    "nl": "jullie schilderden"
                },
                "third person": {
                    "en": "they painted",
                    "fi": "he maalasivat",
                    "nl": "zij schilderden|ze schilderden"
                }
            }
        }
    },
    "to walk": {
        "infinitive": {
            "en": "to walk",
            "fi": "kävellä",
            "nl": "lopen"
        },
        "present tense": {
            "singular": {
                "first person": {
                    "en": "I walk",
                    "fi": "minä kävelen|kävelen",
                    "nl": "ik loop"
                },
                "second person": {
                    "en": "you walk;singular",
                    "fi": "sinä kävelet|kävelet",
                    "nl": "jij loopt|je loopt"
                },
                "third person": {
                    "fi": "hän kävelee",
                    "female": {
                        "en": "she walks",
                        "nl": "zij loopt|ze loopt"
                    },
                    "male": {
                        "en": "he walks",
                        "nl": "hij loopt"
                    }
                }
            },
            "plural": {
                "first person": {
                    "en": "we walk",
                    "fi": "me kävelemme|kävelemme",
                    "nl": "wij lopen|we lopen"
                },
                "second person": {
                    "en": "you walk;plural",
                    "fi": "te kävelette|kävelette",
                    "nl": "jullie lopen"
                },
                "third person": {
                    "en": "they walk",
                    "fi": "he kävelevät",
                    "nl": "zij lopen|ze lopen"
                }
            }
        },
        "past tense": {
            "singular": {
                "first person": {
                    "en": "I walked",
                    "fi": "minä kävelin|kävelin",
                    "nl": "ik liep"
                },
                "second person": {
                    "en": "you walked;singular",
                    "fi": "sinä kävelit|kävelit",
                    "nl": "jij liep|je liep"
                },
                "third person": {
                    "fi": "hän käveli",
                    "female": {
                        "en": "she walked",
                        "nl": "zij liep|ze liep"
                    },
                    "male": {
                        "en": "he walked",
                        "nl": "hij liep"
                    }
                }
            },
            "plural": {
                "first person": {
                    "en": "we walked",
                    "fi": "me kävelimme|kävelimme",
                    "nl": "wij liepen|we liepen"
                },
                "second person": {
                    "en": "you walked;plural",
                    "fi": "te kävelitte|kävelitte",
                    "nl": "jullie liepen"
                },
                "third person": {
                    "en": "they walked",
                    "fi": "he kävelivät",
                    "nl": "zij liepen|ze liepen"
                }
            }
        }
    },
    "to run": {
        "infinitive": {
            "en": "to run",
            "fi": "juosta",
            "nl": "rennen"
        },
        "present tense": {
            "singular": {
                "first person": {
                    "en": "I run",
                    "fi": "minä juoksen|juoksen",
                    "nl": "ik ren"
                },
                "second person": {
                    "en": "you run;singular",
                    "fi": "sinä juokset|juokset",
                    "nl": "jij rent|je rent"
                },
                "third person": {
                    "fi": "hän juoksee",
                    "female": {
                        "en": "she runs",
                        "nl": "zij rent|ze rent"
                    },
                    "male": {
                        "en": "he runs",
                        "nl": "hij rent"
                    }
                }
            },
            "plural": {
                "first person": {
                    "en": "we run",
                    "fi": "me juoksemme|juoksemme",
                    "nl": "wij rennen|we rennen"
                },
                "second person": {
                    "en": "you run;plural",
                    "fi": "te juoksette|juoksette",
                    "nl": "jullie rennen"
                },
                "third person": {
                    "en": "they run",
                    "fi": "he juoksevat",
                    "nl": "zij rennen|ze rennen"
                }
            }
        },
        "past tense": {
            "singular": {
                "first person": {
                    "en": "I ran",
                    "fi": "minä juoksin|juoksin",
                    "nl": "ik rende"
                },
                "second person": {
                    "en": "you ran;singular",
                    "fi": "sinä juoksit|juoksit",
                    "nl": "jij rende|je rende"
                },
                "third person": {
                    "fi": "hän juoksi",
                    "female": {
                        "en": "she ran",
                        "nl": "zij rende|ze rende"
                    },
                    "male": {
                        "en": "he ran",
                        "nl": "hij rende"
                    }
                }
            },
            "plural": {
                "first person": {
                    "en": "we ran",
                    "fi": "me juoksimme|juoksimme",
                    "nl": "wij renden|we renden"
                },
                "second person": {
                    "en": "you ran;plural",
                    "fi": "te juoksitte|juoksitte",
                    "nl": "jullie renden"
                },
                "third person": {
                    "en": "they ran",
                    "fi": "he juoksivat",
                    "nl": "zij renden|ze renden"
                }
            }
        }
    },
    "to eat": {
        "infinitive": {
            "en": "to eat",
            "fi": "syödä",
            "nl": "eten"
        },
        "present tense": {
            "singular": {
                "first person": {
                    "en": "I eat",
                    "fi": "minä syön|syön",
                    "nl": "ik eet"
                },
                "second person": {
                    "en": "you eat;singular",
                    "fi": "sinä syöt|syöt",
                    "nl": "jij eet|je eet"
                },
                "third person": {
                    "fi": "hän syö",
                    "female": {
                        "en": "she eats",
                        "nl": "zij eet|ze eet"
                    },
                    "male": {
                        "en": "he eats",
                        "nl": "hij eet"
                    }
                }
            },
            "plural": {
                "first person": {
                    "en": "we eat",
                    "fi": "me syömme|syömme",
                    "nl": "wij eten|we eten"
                },
                "second person": {
                    "en": "you eat;plural",
                    "fi": "te syötte|syötte",
                    "nl": "jullie eten"
                },
                "third person": {
                    "en": "they eat",
                    "fi": "he syövät",
                    "nl": "zij eten|ze eten"
                }
            }
        },
        "past tense": {
            "singular": {
                "first person": {
                    "en": "I ate",
                    "fi": "minä söin|söin",
                    "nl": "ik at"
                },
                "second person": {
                    "en": "you ate;singular",
                    "fi": "sinä söit|söit",
                    "nl": "jij at|je at"
                },
                "third person": {
                    "fi": "hän söi",
                    "female": {
                        "en": "she ate",
                        "nl": "zij at|ze at"
                    },
                    "male": {
                        "en": "he ate",
                        "nl": "hij at"
                    }
                }
            },
            "plural": {
                "first person": {
                    "en": "we ate",
                    "fi": "me söimme|söimme",
                    "nl": "wij aten|we aten"
                },
                "second person": {
                    "en": "you ate;plural",
                    "fi": "te söitte|söitte",
                    "nl": "jullie aten"
                },
                "third person": {
                    "en": "they ate",
                    "fi": "he söivät",
                    "nl": "zij aten|ze aten"
                }
            }
        }
    },
    "to sleep": {
        "infinitive": {
            "en": "to sleep",
            "fi": "nukkua",
            "nl": "slapen"
        },
        "present tense": {
            "singular": {
                "first person": {
                    "en": "I sleep",
                    "fi": "minä nukun|nukun",
                    "nl": "ik slaap"
                },
                "second person": {
                    "en": "you sleep;singular",
                    "fi": "sinä nukut|nukut",
                    "nl": "jij slaapt|je slaapt"
                },
                "third person": {
                    "fi": "hän nukkuu",
                    "female": {
                        "en": "she sleeps",
                        "nl": "zij slaapt|ze slaapt"
                    },
                    "male": {
                        "en": "he sleeps",
                        "nl": "hij slaapt"
                    }
                }
            },
            "plural": {
                "first person": {
                    "en": "we sleep",
                    "fi": "me nukumme|nukumme",
                    "nl": "wij slapen|we slapen"
                },
                "second person": {
                    "en": "you sleep;plural",
                    "fi": "te nukutte|nukutte",
                    "nl": "jullie slapen"
                },
                "third person": {
                    "en": "they sleep",
                    "fi": "he nukkuvat",
                    "nl": "zij slapen|ze slapen"
                }
            }
        },
        "past tense": {
            "singular": {
                "first person": {
                    "en": "I slept",
                    "fi": "minä nukuin|nukuin",
                    "nl": "ik sliep"
                },
                "second person": {
                    "en": "you slept;singular",
                    "fi": "sinä nukuit|nukuit",
                    "nl": "jij sliep|je sliep"
                },
                "third person": {
                    "fi": "hän nukkui",
                    "female": {
                        "en": "she slept",
                        "nl": "zij sliep|ze sliep"
                    },
                    "male": {
                        "en": "he slept",
                        "nl": "hij sliep"
                    }
                }
            },
            "plural": {
                "first person": {
                    "en": "we slept",
                    "fi": "me nukuimme|nukuimme",
                    "nl": "wij sliepen|we sliepen"
                },
                "second person": {
                    "en": "you slept;plural",
                    "fi": "te nukuitte|nukuitte",
                    "nl": "jullie sliepen"
                },
                "third person": {
                    "en": "they slept",
                    "fi": "he nukkuivat",
                    "nl": "zij sliepen|ze sliepen"
                }
            }
        }
    },
    "to go": {
        "infinitive": {
            "en": "to go",
            "fi": "mennä",
            "nl": "gaan"
        },
        "present tense": {
            "singular": {
                "first person": {
                    "en": "I go",
                    "fi": "minä menen|menen",
                    "nl": "ik ga"
                },
                "second person": {
                    "en": "you go;singular",
                    "fi": "sinä menet|menet",
                    "nl": "jij gaat|je gaat"
                },
                "third person": {
                    "fi": "hän menee",
                    "female": {
                        "en": "she goes",
                        "nl": "zij gaat|ze gaat"
                    },
                    "male": {
                        "en": "he goes",
                        "nl": "hij gaat"
                    }
                }
            },
            "plural": {
                "first person": {
                    "en": "we go",
                    "fi": "me menemme|menemme",
                    "nl": "wij gaan|we gaan"
                },
                "second person": {
                    "en": "you go;plural",
                    "fi": "te menette|menette",
                    "nl": "jullie gaan"
                },
                "third person": {
                    "en": "they go",
                    "fi": "he menevät",
                    "nl": "zij gaan|ze gaan"
                }
            }
        },
        "past tense": {
            "singular": {
                "first person": {
                    "en": "I went",
                    "fi": "minä menin|menin",
                    "nl": "ik ging"
                },
                "second person": {
                    "en": "you went;singular",
                    "fi": "sinä menit|menit",
                    "nl": "jij ging|je ging"
                },
                "third person": {
                    "fi": "hän meni",
                    "female": {
                        "en": "she went",
                        "nl": "zij ging|ze ging"
                    },
                    "male": {
                        "en": "he went",
                        "nl": "hij ging"
                    }
                }
            },
            "plural": {
                "first person": {
                    "en": "we went",
                    "fi": "me menimme|menimme",
                    "nl": "wij gingen|we gingen"
                },
                "second person": {
                    "en": "you went;plural",
                    "fi": "te menitte|menitte",
                    "nl": "jullie gingen"
                },
                "third person": {
                    "en": "they went",
                    "fi": "he menivät",
                    "nl": "zij gingen|ze gingen"
                }
            }
        }
    },
    "to come": {
        "infinitive": {
            "en": "to come",
            "fi": "tulla",
            "nl": "komen"
        },
        "present tense": {
            "singular": {
                "first person": {
                    "en": "I come",
                    "fi": "minä tulen|tulen",
                    "nl": "ik kom"
                },
                "second person": {
                    "en": "you come;singular",
                    "fi": "sinä tulet|tulet",
                    "nl": "jij komt|je komt"
                },
                "third person": {
                    "fi": "hän tulee",
                    "female": {
                        "en": "she comes",
                        "nl": "zij komt|ze komt"
                    },
                    "male": {
                        "en": "he comes",
                        "nl": "hij komt"
                    }
                }
            },
            "plural": {
                "first person": {
                    "en": "we come",
                    "fi": "me tulemme|tulemme",
                    "nl": "wij komen|we komen"
                },
                "second person": {
                    "en": "you come;plural",
                    "fi": "te tulette|tulette",
                    "nl": "jullie komen"
                },
                "third person": {
                    "en": "they come",
                    "fi": "he tulevat",
                    "nl": "zij komen|ze komen"
                }
            }
        },
        "past tense": {
            "singular": {
                "first person": {
                    "en": "I came",
                    "fi": "minä tulin|tulin",
                    "nl": "ik kwam"
                },
                "second person": {
                    "en": "you came;singular",
                    "fi": "sinä tulit|tulit",
                    "nl": "jij kwam|je kwam"
                },
                "third person": {
                    "fi": "hän tuli",
                    "female": {
                        "en": "she came",
                        "nl": "zij kwam|ze kwam"
                    },
                    "male": {
                        "en": "he came",
                        "nl": "hij kwam"
                    }
                }
            },
            "plural": {
                "first person": {
                    "en": "we came",
                    "fi": "me tulimme|tulimme",
                    "nl": "wij kwamen|we kwamen"
                },
                "second person": {
                    "en": "you came;plural",
                    "fi": "te tulitte|tulitte",
                    "nl": "jullie kwamen"
                },
                "third person": {
                    "en": "they came",
                    "fi": "he tulivat",
                    "nl": "zij kwamen|ze kwamen"
                }
            }
        }
    },
    "to read": {
        "infinitive": {
            "en": "to read",
            "fi": "lukea",
            "nl": "lezen"
        },
        "present tense": {
            "singular": {
                "first person": {
                    "en": "I read;present tense",
                    "fi": "minä luen|luen",
                    "nl": "ik lees"
                },
                "second person": {
                    "en": "you read;singular present tense",
                    "fi": "sinä luet|luet",
                    "nl": "jij leest|je leest"
                },
                "third person": {
                    "fi": "hän lukee",
                    "female": {
                        "en": "she reads",
                        "nl": "zij leest|ze leest"
                    },
                    "male": {
                        "en": "he reads",
                        "nl": "hij leest"
                    }
                }
            },
            "plural": {
                "first person": {
                    "en": "we read;present tense",
                    "fi": "me luemme|luemme",
                    "nl": "wij lezen|we lezen"
                },
                "second person": {
                    "en": "you read;plural present tense",
                    "fi": "te luette|luette",
                    "nl": "jullie lezen"
                },
                "third person": {
                    "en": "they read;present tense",
                    "fi": "he lukevat",
                    "nl": "zij lezen|ze lezen"
                }
            }
        },
        "past tense": {
            "singular": {
                "first person": {
                    "en": "I read;past tense",
                    "fi": "minä luin|luin",
                    "nl": "ik las"
                },
                "second person": {
                    "en": "you read;singular past tense",
                    "fi": "sinä luit|luit",
                    "nl": "jij las|je las"
                },
                "third person": {
                    "fi": "hän luki",
                    "female": {
                        "en": "she read",
                        "nl": "zij las|ze las"
                    },
                    "male": {
                        "en": "he read",
                        "nl": "hij las"
                    }
                }
            },
            "plural": {
                "first person": {
                    "en": "we read;past tense",
                    "fi": "me luimme|luimme",
                    "nl": "wij lazen|we lazen"
                },
                "second person": {
                    "en": "you read;plural past tense",
                    "fi": "te luitte|luitte",
                    "nl": "jullie lazen"
                },
                "third person": {
                    "en": "they read;past tense",
                    "fi": "he lukivat",
                    "nl": "zij lazen|ze lazen"
                }
            }
        }
    },
    "to write": {
        "infinitive": {
            "en": "to write",
            "fi": "kirjoittaa",
            "nl": "schrijven"
        },
        "present tense": {
            "singular": {
                "first person": {
                    "en": "I write",
                    "fi": "minä kirjoitan|kirjoitan",
                    "nl": "ik schrijf"
                },
                "second person": {
                    "en": "you write;singular",
                    "fi": "sinä kirjoitat|kirjoitat",
                    "nl": "jij schrijft|je schrijft"
                },
                "third person": {
                    "fi": "hän kirjoittaa",
                    "female": {
                        "en": "she writes",
                        "nl": "zij schrijft|ze schrijft"
                    },
                    "male": {
                        "en": "he writes",
                        "nl": "hij schrijft"
                    }
                }
            },
            "plural": {
                "first person": {
                    "en": "we write",
                    "fi": "me kirjoitamme|kirjoitamme",
                    "nl": "wij schrijven|we schrijven"
                },
                "second person": {
                    "en": "you write;plural",
                    "fi": "te kirjoitatte|kirjoitatte",
                    "nl": "jullie schrijven"
                },
                "third person": {
                    "en": "they write",
                    "fi": "he kirjoittavat",
                    "nl": "zij schrijven|ze schrijven"
                }
            }
        },
        "past tense": {
            "singular": {
                "first person": {
                    "en": "I wrote",
                    "fi": "minä kirjoitin|kirjoitin",
                    "nl": "ik schreef"
                },
                "second person": {
                    "en": "you wrote;singular",
                    "fi": "sinä kirjoitit|kirjoitit",
                    "nl": "jij schreef|je schreef"
                },
                "third person": {
                    "fi": "hän kirjoitti",
                    "female": {
                        "en": "she wrote",
                        "nl": "zij schreef|ze schreef"
                    },
                    "male": {
                        "en": "he wrote",
                        "nl": "hij schreef"
                    }
                }
            },
            "plural": {
                "first person": {
                    "en": "we wrote",
                    "fi": "me kirjoitimme|kirjoitimme",
                    "nl": "wij schreven|we schreven"
                },
                "second person": {
                    "en": "you wrote;plural",
                    "fi": "te kirjoititte|kirjoititte",
                    "nl": "jullie schreven"
                },
                "third person": {
                    "en": "they wrote",
                    "fi": "he kirjoittivat",
                    "nl": "zij schreven|ze schreven"
                }
            }
        }
    },
    "to live": {
        "infinitive": {
            "en": "to live",
            "fi": "asua",
            "nl": "wonen"
        },
        "present tense": {
            "singular": {
                "first person": {
                    "en": "I live",
                    "fi": "minä asun|asun",
                    "nl": "ik woon"
                },
                "second person": {
                    "en": "you live;singular",
                    "fi": "sinä asut|asut",
                    "nl": "jij woont|je woont"
                },
                "third person": {
                    "fi": "hän asuu",
                    "female": {
                        "en": "she lives",
                        "nl": "zij woont|ze woont"
                    },
                    "male": {
                        "en": "he lives",
                        "nl": "hij woont"
                    }
                }
            },
            "plural": {
                "first person": {
                    "en": "we live",
                    "fi": "me asumme|asumme",
                    "nl": "wij wonen|we wonen"
                },
                "second person": {
                    "en": "you live;plural",
                    "fi": "te asutte|asutte",
                    "nl": "jullie wonen"
                },
                "third person": {
                    "en": "they live",
                    "fi": "he asuvat",
                    "nl": "zij wonen|ze wonen"
                }
            }
        },
        "past tense": {
            "singular": {
                "first person": {
                    "en": "I lived",
                    "fi": "minä asuin|asuin",
                    "nl": "ik woonde"
                },
                "second person": {
                    "en": "you lived;singular",
                    "fi": "sinä asuit|asuit",
                    "nl": "jij woonde|je woonde"
                },
                "third person": {
                    "fi": "hän asui",
                    "female": {
                        "en": "she lived",
                        "nl": "zij woonde|ze woonde"
                    },
                    "male": {
                        "en": "he lived",
                        "nl": "hij woonde"
                    }
                }
            },
            "plural": {
                "first person": {
                    "en": "we lived",
                    "fi": "me asuimme|asuimme",
                    "nl": "wij woonden|we woonden"
                },
                "second person": {
                    "en": "you lived;plural",
                    "fi": "te asuitte|asuitte",
                    "nl": "jullie woonden"
                },
                "third person": {
                    "en": "they lived",
                    "fi": "he asuivat",
                    "nl": "zij woonden|ze woonden"
                }
            }
        }
    },
    "to save": {
        "infinitive": {
            "en": "to save",
            "fi": "säästä",
            "nl": "sparen"
        },
        "singular": {
            "first person": {
                "en": "I save",
                "fi": "minä säästän|säästän",
                "nl": "ik spaar"
            },
            "second person": {
                "en": "you save;singular",
                "fi": "sinä säästät|säästät",
                "nl": "jij spaart|je spaart"
            },
            "third person": {
                "fi": "hän säästää",
                "female": {
                    "en": "she saves",
                    "nl": "zij spaart|ze spaart"
                },
                "male": {
                    "en": "he saves",
                    "nl": "hij spaart"
                }
            }
        },
        "plural": {
            "first person": {
                "en": "we save",
                "fi": "me säästämme|säästämme",
                "nl": "wij sparen|we sparen"
            },
            "second person": {
                "en": "you save;plural",
                "fi": "te säästätte|säästätte",
                "nl": "jullie sparen"
            },
            "third person": {
                "en": "they save",
                "fi": "he säästävät",
                "nl": "zij sparen|ze sparen"
            }
        }
    },
    "to sit": {
        "infinitive": {
            "en": "to sit",
            "fi": "istua",
            "nl": "zitten"
        },
        "singular": {
            "first person": {
                "en": "I sit",
                "fi": "minä istun|istun",
                "nl": "ik zit"
            },
            "second person": {
                "en": "you sit;singular",
                "fi": "sinä istut|istut",
                "nl": "jij zit|je zit"
            },
            "third person": {
                "fi": "hän istuu",
                "female": {
                    "en": "she sits",
                    "nl": "zij zit|ze zit"
                },
                "male": {
                    "en": "he sits",
                    "nl": "hij zit"
                }
            }
        },
        "plural": {
            "first person": {
                "en": "we sit",
                "fi": "me istumme|istumme",
                "nl": "wij zitten|we zitten"
            },
            "second person": {
                "en": "you sit;plural",
                "fi": "te istutte|istutte",
                "nl": "jullie zitten"
            },
            "third person": {
                "en": "they sit",
                "fi": "he istuvat",
                "nl": "zij zitten|ze zitten"
            }
        }
    },
    "to drive": {
        "infinitive": {
            "en": "to drive",
            "fi": "ajaa",
            "nl": "rijden"
        },
        "singular": {
            "first person": {
                "en": "I drive",
                "fi": "minä ajan|ajan",
                "nl": "ik rijd|ik rij"
            },
            "second person": {
                "en": "you drive;singular",
                "fi": "sinä ajat|ajat",
                "nl": "jij rijdt|je rijdt"
            },
            "third person": {
                "fi": "hän ajaa",
                "female": {
                    "en": "she drives",
                    "nl": "zij rijdt|ze rijdt"
                },
                "male": {
                    "en": "he drives",
                    "nl": "hij rijdt"
                }
            }
        },
        "plural": {
            "first person": {
                "en": "we drive",
                "fi": "me ajamme|ajamme",
                "nl": "wij rijden|we rijden"
            },
            "second person": {
                "en": "you drive;plural",
                "fi": "te ajatte|ajatte",
                "nl": "jullie rijden"
            },
            "third person": {
                "en": "they drive",
                "fi": "he ajavat",
                "nl": "zij rijden|ze rijden"
            }
        }
    },
    "to give": {
        "infinitive": {
            "en": "to give",
            "fi": "antaa",
            "nl": "geven"
        },
        "singular": {
            "first person": {
                "en": "I give",
                "fi": "minä annan|annan",
                "nl": "ik geef"
            },
            "second person": {
                "en": "you give;singular",
                "fi": "sinä annat|annat",
                "nl": "jij geeft|je geeft"
            },
            "third person": {
                "fi": "hän antaa",
                "female": {
                    "en": "she gives",
                    "nl": "zij geeft|ze geeft"
                },
                "male": {
                    "en": "he gives",
                    "nl": "hij geeft"
                }
            }
        },
        "plural": {
            "first person": {
                "en": "we give",
                "fi": "me annamme|annamme",
                "nl": "wij geven|we geven"
            },
            "second person": {
                "en": "you give;plural",
                "fi": "te annatte|annatte",
                "nl": "jullie geven"
            },
            "third person": {
                "en": "they give",
                "fi": "he antavat",
                "nl": "zij geven|ze geven"
            }
        }
    },
    "to open": {
        "infinitive": {
            "en": "to open",
            "fi": "avata",
            "nl": "openen"
        },
        "singular": {
            "first person": {
                "en": "I open",
                "fi": "minä avaan|avaan",
                "nl": "ik open"
            },
            "second person": {
                "en": "you open;singular",
                "fi": "sinä avaat|avaat",
                "nl": "jij opent|je opent"
            },
            "third person": {
                "fi": "hän avaa",
                "female": {
                    "en": "she opens",
                    "nl": "zij opent|ze opent"
                },
                "male": {
                    "en": "he opens",
                    "nl": "hij opent"
                }
            }
        },
        "plural": {
            "first person": {
                "en": "we open",
                "fi": "me avaamme|avaamme",
                "nl": "wij openen|we openen"
            },
            "second person": {
                "en": "you open;plural",
                "fi": "te avaatte|avaatte",
                "nl": "jullie openen"
            },
            "third person": {
                "en": "they open",
                "fi": "he avaavat",
                "nl": "zij openen|ze openen"
            }
        }
    },
    "to want": {
        "infinitive": {
            "en": "to want",
            "fi": "haluta",
            "nl": "willen"
        },
        "singular": {
            "first person": {
                "en": "I want",
                "fi": "minä haluan|haluan",
                "nl": "ik wil"
            },
            "second person": {
                "en": "you want;singular",
                "fi": "sinä haluat|haluat",
                "nl": "jij wilt|je wilt|jij wil|je wil"
            },
            "third person": {
                "fi": "hän haluaa",
                "female": {
                    "en": "she wants",
                    "nl": "zij wil|ze wil"
                },
                "male": {
                    "en": "he wants",
                    "nl": "hij wil"
                }
            }
        },
        "plural": {
            "first person": {
                "en": "we want",
                "fi": "me haluamme|haluamme",
                "nl": "wij willen|we willen"
            },
            "second person": {
                "en": "you want;plural",
                "fi": "te haluatte|haluatte",
                "nl": "jullie willen"
            },
            "third person": {
                "en": "they want",
                "fi": "he haluavat",
                "nl": "zij willen|ze willen"
            }
        }
    },
    "to wake up": {
        "infinitive": {
            "en": "to wake up",
            "fi": "herätä",
            "nl": "wakker worden"
        },
        "singular": {
            "first person": {
                "en": "I wake up",
                "fi": "minä herään|herään",
                "nl": "ik word wakker"
            },
            "second person": {
                "en": "you wake up;singular",
                "fi": "sinä heräät|heräät",
                "nl": "jij wordt wakker|je wordt wakker"
            },
            "third person": {
                "fi": "hän herää",
                "female": {
                    "en": "she wakes up",
                    "nl": "zij wordt wakker|ze wordt wakker"
                },
                "male": {
                    "en": "he wakes up",
                    "nl": "hij wordt wakker"
                }
            }
        },
        "plural": {
            "first person": {
                "en": "we wake up",
                "fi": "me heräämme|heräämme",
                "nl": "wij worden wakker|we worden wakker"
            },
            "second person": {
                "en": "you wake up;plural",
                "fi": "te heräätte|heräätte",
                "nl": "jullie worden wakker"
            },
            "third person": {
                "en": "they wake up",
                "fi": "he heräävät",
                "nl": "zij worden wakker|ze worden wakker"
            }
        }
    },
    "to ski": {
        "infinitive": {
            "en": "to ski",
            "fi": "hiihtää",
            "nl": "skiën"
        },
        "singular": {
            "first person": {
                "en": "I ski",
                "fi": "minä hiihdän|hiihdän",
                "nl": "ik ski"
            },
            "second person": {
                "en": "you ski;singular",
                "fi": "sinä hiihdät|hiihdät",
                "nl": "jij skiet|je skiet"
            },
            "third person": {
                "fi": "hän hiihtää",
                "female": {
                    "en": "she skis|she skies",
                    "nl": "zij skiet|ze skiet"
                },
                "male": {
                    "en": "he skis|he skies",
                    "nl": "hij skiet"
                }
            }
        },
        "plural": {
            "first person": {
                "en": "we ski",
                "fi": "me hiihdämme|hiihdämme",
                "nl": "wij skiën|we skiën"
            },
            "second person": {
                "en": "you ski;plural",
                "fi": "te hiihdätte|hiihdätte",
                "nl": "jullie skiën"
            },
            "third person": {
                "en": "they ski",
                "fi": "he hiihtävät",
                "nl": "zij skiën|ze skiën"
            }
        }
    },
    "to ask": {
        "infinitive": {
            "en": "to ask",
            "fi": "kysyä",
            "nl": "vragen"
        },
        "singular": {
            "first person": {
                "en": "I ask",
                "fi": "minä kysyn|kysyn",
                "nl": "ik vraag"
            },
            "second person": {
                "en": "you ask;singular",
                "fi": "sinä kysyt|kysyt",
                "nl": "jij vraagt|je vraagt"
            },
            "third person": {
                "fi": "hän kysyy",
                "female": {
                    "en": "she asks",
                    "nl": "zij vraagt|ze vraagt"
                },
                "male": {
                    "en": "he asks",
                    "nl": "hij vraagt"
                }
            }
        },
        "plural": {
            "first person": {
                "en": "we ask",
                "fi": "me kysymme|kysymme",
                "nl": "wij vragen|we vragen"
            },
            "second person": {
                "en": "you ask;plural",
                "fi": "te kysytte|kysytte",
                "nl": "jullie vragen"
            },
            "third person": {
                "en": "they ask",
                "fi": "he kysyvät",
                "nl": "zij vragen|ze vragen"
            }
        }
    },
    "to cost": {
        "infinitive": {
            "en": "to cost",
            "fi": "maksaa",
            "nl": "kosten"
        },
        "singular": {
            "first person": {
                "en": "I cost",
                "fi": "minä maksan|maksan",
                "nl": "ik kost"
            },
            "second person": {
                "en": "you cost;singular",
                "fi": "sinä maksat|maksat",
                "nl": "jij kost|je kost"
            },
            "third person": {
                "fi": "hän maksaa",
                "female": {
                    "en": "she costs",
                    "nl": "zij kost|ze kost"
                },
                "male": {
                    "en": "he costs",
                    "nl": "hij kost"
                }
            }
        },
        "plural": {
            "first person": {
                "en": "we cost",
                "fi": "me maksamme|maksamme",
                "nl": "wij kosten|we kosten"
            },
            "second person": {
                "en": "you cost;plural",
                "fi": "te maksatte|maksatte",
                "nl": "jullie kosten"
            },
            "third person": {
                "en": "they cost",
                "fi": "he maksavat",
                "nl": "zij kosten|ze kosten"
            }
        }
    },
    "to meet (someone new)": {
        "infinitive": {
            "en": "to meet;someone new",
            "fi": "tutustua",
            "nl": "kennismaken"
        }
    },
    "to meet (come face to face with)": {
        "infinitive": {
            "en": "to meet;come face to face with",
            "fi": "tavata",
            "nl": "ontmoeten"
        }
    },
    "to end": {
        "infinitive": {
            "en": "to end",
            "fi": "loppua",
            "nl": "eindigen"
        }
    },
    "to buy": {
        "infinitive": {
            "en": "to buy",
            "fi": "ostaa",
            "nl": "kopen"
        }
    },
    "to take": {
        "infinitive": {
            "en": "to take",
            "fi": "ottaa",
            "nl": "nemen"
        }
    },
    "to speak": {
        "infinitive": {
            "en": [
                "to talk",
                "to speak"
            ],
            "fi": "puhua",
            "nl": [
                "praten",
                "spreken"
            ]
        }
    },
    "to kill": {
        "infinitive": {
            "en": "to kill",
            "fi": "tappaa",
            "nl": "doden"
        }
    },
    "to help": {
        "infinitive": {
            "en": "to help",
            "fi": "auttaa",
            "nl": "helpen"
        }
    },
    "to begin": {
        "infinitive": {
            "en": "to begin",
            "fi": "alkaa",
            "nl": "beginnen"
        }
    },
    "to understand": {
        "infinitive": {
            "en": "to understand",
            "fi": "ymmärtää",
            "nl": "begrijpen"
        }
    },
    "to know": {
        "infinitive": {
            "en": "to know",
            "fi": "tietää",
            "nl": [
                "weten",
                "kennen"
            ]
        }
    }
}